臺灣嘉義地方法院刑事判決　　　　　　　100年度訴字第670號
公　訴　人　臺灣嘉義地方法院檢察署檢察官
被　　　告　蔡明海
上列被告因違反毒品危害防制條例案件，經檢察官提起公訴（10
0 年度毒偵字第1255號），被告於準備程序中就被訴事實為有罪
之陳述，經本院合議庭裁定由受命法官獨任進行簡式審判程序，
並判決如下：
    主  文
蔡明海施用第一級毒品，累犯，處有期徒刑捌月。
    事  實
一、蔡明海前於民國97年間因犯攜帶兇器竊盜罪，經本院以97年
    度訴字第994 號判決判處有期徒刑7 月，嗣經臺灣高等法院
    臺南高分院以98年度上訴字第235 號判決駁回上訴而告確定
    ，並於99年9月7日執行完畢出監。又於98年間因施用毒品案
    件，經本院以98年度毒聲字第43號裁定送觀察、勒戒後，認
    有繼續施用毒品之傾向，再經本院以98年度毒聲字第86號裁
    定送強制戒治，於99年2月8日因停止戒治予以釋放，並由臺
    灣嘉義地方法院檢察署檢察官以99年度戒毒偵字第4號為不
    起訴處分確定。再於99年間另因施用毒品案件，經同署檢察
    官以99年度毒偵字第1972號為緩起訴處分（緩起訴期間為自
    100年1月11日起至101年1月10日止），詎其仍不知悔改，於
    前開強制戒治執行完畢釋放後5年內，復基於施用第一級毒
    品之犯意，於100年7月25日晚上7、8時許，在其位於嘉義縣
    中埔鄉三層村2鄰官真閂8號住處內，以注射方式施用第一級
    毒品海洛因1次。嗣因蔡明海係受保護管束人而經臺灣嘉義
    地方法院檢察署通知其於100年7月27日至該署觀護人室採尿
    送驗，結果呈毒品嗎啡陽性反應，始悉上情。
二、案經臺灣嘉義地方法院檢察署觀護人室簽請該署檢察官偵查
    起訴。
    理  由
壹、程序部分：
    被告蔡明海於準備程序中，已就上開犯罪事實為有罪之陳述
    ，且其所犯亦係死刑、無期徒刑、最輕本刑為3 年以上有期
    徒刑以外之罪，經本院告知簡式審判程序之旨，並聽取檢察
    官及被告之意見後，本院合議庭依刑事訴訟法第273  條之1
    第1 項之規定，裁定由法官一人獨任進行簡式審判程序。是
    本案之證據調查，依刑事訴訟法第273 條之2 規定，不受同
    法第159 條第1 項、第161 條之2 、第161 條之3 、第163
    條之1 及第164 條至第170 條規定之限制，合先敘明。
貳、實體部分：
一、認定犯罪事實所憑之證據及理由：
    上開犯罪事實，業據被告坦承不諱（見本院卷第69頁、第89
    頁、第99頁），而被告於100 年7 月27日經臺灣嘉義地方法
    院檢察署觀護人室採其尿液送驗結果，確呈嗎啡陽性反應等
    情，有臺灣檢驗科技股份有限公司100 年8 月10日（報告編
    號：KH/2011/00000000）濫用藥物檢驗報告及臺灣嘉義地方
    法院檢察署受保護管束人（被告）尿液檢體監管紀錄表各1
    份在卷可佐（見偵卷第2 頁至第4 頁），足徵被告前揭自白
    與事實相符，應可採信。本案事證已臻明確，被告犯行洵堪
    認定。
二、論罪科刑之理由：
  (一)核被告所為，係犯毒品危害防制條例第10條第1 項之施用第
    一級毒品罪。其因施用海洛因而持有海洛因之低度行為，應
    為施用之高度行為所吸收，不另論罪。
  (二)又被告前有事實欄所載之前科及有期徒刑執行完畢之情形，
    有臺灣高等法院被告前案紀錄表1 份在卷可按。其受有期徒
    刑之執行完畢，5 年內故意再犯本件法定本刑有期徒刑以上
    之罪，為累犯，應依刑法第47條第1 項之規定，加重其刑。
  (三)爰審酌被告於98年間因施用毒品犯行接受觀察勒戒及強制戒
    治程序後，復於99年間因施用毒品案件，經臺灣嘉義地方法
    院檢察署檢察官以99年度毒偵字第1972號為緩起訴處分（緩
    起訴期間自100 年1 月11日起至101 年1 月10日止），再於
    前開緩起訴期間因犯施用第一級毒品罪，經本院以100 年度
    訴字第580 號判決判處有期徒刑7 月確定，有臺灣高等法院
    被告前案紀錄表在卷可考，猶未能從中記取教訓，深切體認
    毒品危害己身健康之鉅，於100 年7 月25日仍再犯本案施用
    海洛因犯行，顯見被告自制能力尚有未足，而有接受相當期
    間監禁教化之必要，以促其及早矯正吸毒惡習，復參以其犯
    後坦承犯行之態度，暨其自陳國小畢業之學歷，離婚，育有
    1 子尚未成年，父親過世已久，母親中風行動不便，於本案
    收押前係在台南小南排骨店上班，並與母親及兒子同住之生
    活狀況，以及因交友關係而再犯本罪之動機等一切情狀，量
    處如主文所示之刑，以示懲儆。
據上論斷，應依刑事訴訟法第273 條之1 第1 項、第299 條第1
項前段，毒品危害防制條例第10條第1 項，刑法第11條前段、第
47條第1 項，判決如主文。
本案經檢察官邱美英到庭執行職務。
中    華    民    國   100    年    12    月    16    日
                  刑事第六庭    法  官  周欣怡
以上正本證明與原本無異。
如不服本判決應於收受判決後10日內向本院提出上訴書狀，並應
敘述具體理由；其未敘述上訴理由者，應於上訴期間屆滿後20日
內向本院補提理由書（均須按他造當事人之人數附繕本）「切勿
逕送上級法院」。告訴人或被害人如對於本判決不服者，應具備
理由請求檢察官上訴，其上訴期間之計算係以檢察官收受判決正
本之日期為準。
中    華    民    國   100    年    12    月    16    日
                                書記官  柯于婷
附錄本案論罪科刑法條全文：
毒品危害防制條例第10條
施用第一級毒品者，處 6 月以上 5 年以下有期徒刑。
施用第二級毒品者，處 3 年以下有期徒刑。